【裁判字號】    99,訴,1696
【裁判日期】    991217
【裁判案由】    損害賠償
【裁判全文】
臺灣桃園地方法院民事判決              99年度訴字第1696號
原      告  鄭璦敏
被      告  游松輝
上列當事人間請求損害賠償事件，經本院刑事庭裁定移送前來（
99年度桃簡附民字第79號），本院於民國99年12月3 日言詞辯論
終結，判決如下：
    主      文
被告應給付原告新台幣拾萬玖仟捌佰貳拾陸元，及自民國九十
九年五月四日起至清償日止，按年息百分之五計算之利息。
原告其餘之訴駁回。
訴訟費用由被告負擔十分之六，餘由原告負擔。
本判決第一項得假執行。
原告其餘假執行之聲請駁回。
    事實及理由
一、原告主張：被告於民國97年9 月2 日（原告誤載為22日）晚
    間10時30分許，在桃園縣桃園市○○路○ 段352 號10樓，因
    故與原告發生爭執，竟徒手毆打原告，致原告受有顏面、右
    前臂、左上臂、左前臂、胸部挫瘀傷、頭皮及頸部挫傷、眼
    球鈍傷及耳股膜外傷等傷害。嗣被告非但無任何悔意，反而
    陸續傳恐嚇及不堪入目簡訊恫嚇原告，原告因遭被告暴力傷
    害及恐嚇、侮辱，感到恐懼，夜夜無法成眠，須服用大量助
    眠藥方能成眠，且因被告上開行為，造成耳鳴及頭痛之後遺
    症。為此，爰依民法第184 條第1 項、第193 條第1 項及第
    195 條第1 項規定，請求被告賠償醫療費用新台幣（下同）
    2,290 元、4 天無法工作之損失7,536 元及精神慰撫金79萬
    174 元，合計80萬元等語。並聲明：(一)被告應給付原告80萬
    元及自起訴狀繕本送達之翌日起至清償日止，按週年利率5%
    計算之利息；(二)願供擔保，請准宣告假執行。
二、被告則以：伊雖有徒手掌摑原告5 、6 下，但原告頭部、臉
    部所受之傷為原告自己下樓梯時撞傷的。被告願賠償原告醫
    療費用2,290 元及4 天無法工作之工作7,536 元，但原告請
    求之精神慰撫金過高，應以5 萬元為適當等語置辯。並聲明
    ：原告之訴駁回。
三、原告主張被告於前揭時地徒手毆打原告，致原告受有顏面、
    右前臂、左上臂、左前臂、胸部挫瘀傷、頭皮及頸部挫傷、
    眼球鈍傷及耳股膜外傷等傷害之事實，業據其提出長庚紀念
    醫院林口分院診斷證明書、敏盛綜合醫院診斷證明書及受傷
    照片等為證，而被告亦不爭執確有動手毆打原告之行為，僅
    就原告頭部、臉部所受之傷害辯稱係原告下樓梯時自行撞傷
    所致。經查，原告否認有於下樓梯時撞傷頭、臉，且觀諸原
    告臉部之受傷照片，其傷勢遍佈臉頰、眼部（含眼球）、耳
    朵，紅腫清晰可見，顯係遭強大外力毆擊所致，而被告復自
    承確有掌摑原告多次之行為，互核相符，是被告抗辯原告頭
    、臉部之傷勢非其所造成云云，並無足採。
四、按「因故意或過失，不法侵害他人之權利者，負損害賠償責
    任。」、「不法侵害他人之身體或健康者，對於被害人因此
    喪失或減少勞動能力或增加生活上之需要時，應負損害賠償
    責任。」、「不法侵害他人之身體、健康、名譽、自由、信
    用、隱私、貞操，或不法侵害其他人格法益而情節重大者，
    被害人雖非財產上之損害，亦得請求賠償相當之金額。」民
    法第184 條第1 項前段、第193 條第1 項、第195 條第1 項
    前段分別定有明文。本件被告毆傷原告，有如前述，自應負
    侵權行為損害賠償之責，從而，原告請求被告賠償其損害，
    即屬於法有據。茲就原告請求損害賠償範圍應否准許，審酌
    如下：
  (一)醫療費用部分：原告主張其因上開傷害支出醫療費用2,290
    元乙情，業據其提出敏盛綜合醫院醫療費用收據、林口長庚
    紀念醫療費用收據、鴻林耳鼻喉科診所醫療費用收據等件為
    證，並為被告所不爭執，是原告此部分之主張，堪信為真實
    。
  (二)工作損失部分：原告主張其因遭被告毆打成傷，故於97年9
    月3 日至同月5 日及同月8 日請假在家養傷，以原告月薪56
    ,520元換算，計受有4 日無法工作之損失7,536 元，並提出
    薪資明細表1 件為證。查被告就此不爭執，並表示願意支付
    原告此部分之工作損失，是原告請求被告賠償工作損失7,53
    6 元，亦屬有據。
  (三)慰撫金部分：按慰撫金之多寡，應斟酌雙方之身分、地位、
    資力與加害之程度及其他各種情形核定相當之數額，亦即金
    額是否相當，自應依實際加害情形與被害人所受之痛苦及雙
    方之身分、地位、經濟狀況等關係決定之。經查，兩造原為
    男女朋友，被告因感情糾紛即動手毆打原告，致原告受有顏
    面、右前臂、左上臂、左前臂、胸部挫瘀傷、頭皮及頸部挫
    傷、眼球鈍傷及耳股膜外傷多處傷害，依原告所提之照片觀
    之，原告臉頰、耳朵、眼球、眼眶、頸部、手臂均可見明顯
    出血現象，且受傷面積甚廣，足見被告下手力道之重，原告
    受此傷害，身體、精神確受極大痛苦，本院斟酌原告之受傷
    情形及兩造均為研究所畢業，並任公職，原告之98年所得為
    922,934 元，名下財產總額為1,437,584 元，被告之98年所
    得為1,021,066 元，名下財產總額為3,086,949 元等一切情
    狀，認原告之請求於30萬元範圍內為有理由，逾此部分之請
    求，為無理由。
五、綜上，原告本於侵權行為之法律關係，請求被告給付30萬9,
    826 元（計算式：2,290+7,53+300,000=309,826）及自起訴
    狀繕本送達翌日即99年5 月4 日起至清償日止，按年息百分
    之五計算之法定遲延利息，為有理由，應予准許，逾此範圍
    之請求，即屬無據，應予駁回。
六、原告陳明願供擔保請准宣告假執行，經核其勝訴部分所命給
    付金額未逾50萬元，應依職權宣告假執行；至原告敗訴部分
    ，原告之訴既經駁回，其假執行之聲請亦失所附麗，應併予
    駁回。
七、據上論結，本件原告之訴為一部有理由、一部無理由，依民
    事訴訟法第79條、第389 條第1 項第5 款，判決如主文。
中    華    民    國    99    年    12    月    17    日
                  民事第二庭    法  官  劉佩宜
以上正本係照原本作成
如對本判決上訴，應於判決送達後20日內向本院提出上訴狀。如
委任律師提起上訴者，應一併繳納上訴審裁判費。
中    華    民    國    99    年    12    月    17    日
                                書記官  賴柏仲

司法院資訊處製作；財團法人民間司法改革基金會備份。
